臺灣高等法院花蓮分院刑事判決　　94年度上重更(三)字第52號
上　訴　人　臺灣臺東地方法院檢察署檢察官
被　　　告　壬○○
被　　　告　庚○○
共　　　同
指定辯護人　蕭芳芳律師
上列上訴人因被告等違反組織犯罪防制條例等案件，不服臺灣臺
東地方法院87年度訴字第242號中華民國88年9月17日第一審判決
（起訴案號：臺灣臺東地方法院檢察署87年度偵字第1061號）提
起上訴，經最高法院第三次發回更審，本院判決如下：
    主  文
原判決關於壬○○部分（含有罪及無罪部分）撤銷。
壬○○免訴。
其餘上訴駁回。
    理  由
一、公訴意旨略以：壬○○、庚○○二人係桃園地區之犯罪組織
    「小南門幫」成員之一，黃建偉（業經判決有罪確定）則自
    民國（下同）68年間起，即加入暴力性之犯罪組織「桃園小
    南門幫」，並擔任指揮之地位，嗣於86年 2月11日，表面上
    向桃園縣警察局辦理幫派自首，佯示脫離該「桃園小南門幫
    」，惟實際上仍繼續操縱該「桃園小南門幫」，並聚合壬○○、庚○○、胡富斌、郭錦輝等人，且唆使壬○○等成員從
    事恐嚇、勒索等犯罪活動，以此操縱該具有脅迫性及暴力性
    之犯罪組織，該幫派犯罪活動計有：
（一）黃建偉自86年4月間起，鎖定桃園縣桃園市○○○路32 之
      20號 7樓「豪情佳人ＫＴＶ酒店」為目標，即多次前往消
      費，並示意該店須繳保護費。嗣其見該店負責人未有任何
      表示，乃於同年月中旬某日凌晨1、2時許，由黃建偉帶領
      壬○○、胡富斌、庚○○及其餘不詳姓名者7、8人，前往
      「豪情佳人ＫＴＶ酒店」消費，席間黃建偉故意先行結帳
      離去，其餘壬○○等人即分持置於該酒店大廳內之滅火器
      、花盆砸毀該店內之櫃檯及大廳玻璃等設備。庚○○等人
      並揚言嚇稱：該店人員要小心一點，並隨即離去。迨當天
      晚上又以電話恐嚇該店稱若不關門歇業就要放火燒店等語
      ，致使該店現場人員己○○心生畏懼，致生危害於安全，
      己○○乃轉往桃園縣桃園市○○○路55號Ｂ座 5樓「桃園
      之星ＫＴＶ酒店」任職。
（二）黃建偉另於86年間，又鎖定桃園縣桃園市○○○路55號Ｂ
      座 5樓「桃園之星ＫＴＶ酒店」，數度以電話或親自登門
      ，示意索取保護費，黃某並稱伊係黑道大哥，要求該店關
      門一個月，惟未獲該店理會。黃建偉除先以電話向該酒店
      人員嚇稱：要其小心一點云云外，復令庚○○、壬○○等
      人，於86年5月8日凌晨2時許，持槍至該酒店門口濫射3槍
      以示威，其中 1槍擊中該酒店泊車員甲○○之左大腿，使
      甲○○受左大腿穿刺傷之傷害，並使該店人員心生畏懼而
      生危害於安全。
（三）黃建偉復於86年4月18日前後某日下午4時許，唆使胡富斌
      、庚○○、壬○○等人，至桃園縣桃園市○○路與三元街
      交岔路口之「賴著不走」咖啡店內，藉口要求正在該店內
      消費之乙○○協助處理「豪情ＫＴＶ」相關事宜為由，強
      行將乙○○押上車，而剝奪其行動自由。並強行帶往桃園
      縣桃園市○○路1395巷 7號，與事先在該處等候之黃建偉
      會合，隨即將乙○○帶往該處地下室，並將乙○○之眼睛
      矇住而加以毆打，並恫嚇乙○○稱要將其打死，且製造拉
      槍機滑套聲音，使乙○○心生畏懼，致生危害於安全，嗣
      於當晚，乙○○乘隙自該地下室氣窗逃離。
（四）黃建偉因欲強行介入桃園縣桃園市○○路與大有路交岔路
      口之黃昏市場之經營，以獲取利益，乃於86年 6月29日下
      午 2時許，在桃園縣桃園市○○街一十行油庫商店內，與
      該黃昏市場經營代表丙○○及丁○○二人談判。黃建偉竟
      恐嚇丙○○二人稱「大有路一帶只有伊可經營黃昏市場否
      則要開槍」、「若執意要經營，寧可被關也要製造重大刑
      案」等語，並揚言桃園黑道都怕他，致丁○○等二人心生
      畏懼，並生危害於安全。另黃建偉因懷疑立法委員辛○○
      阻礙其介入右揭黃昏市場之經營，竟於86年7月25日下午4
      時許，唆使壬○○、郭錦輝等多人，分持棍棒至桃園縣桃
      園市○○路○段115巷90號辛○○立法委員之服務處，將該
      服務處內之設備等物品搗毀，使該服務處人員賴韻婷、簡
      敏弘心生畏懼，並生危害於安全。
（五）黃建偉另未經許可，非法持有0.38轉輪手槍2把及子彈4顆
      ，其於86年10月28日在台北縣鶯歌鎮○○路西湖檳榔攤附
      近將其中一把0.38轉輪手槍一把及子彈 3顆交付予郭錦輝
      非法持有。嗣經警於86年11月14日下午 3時許及86年11月
      16日下午 4時許，分別在桃園縣觀音鄉塔腳村61號旁之倉
      庫內及桃園縣桃園市○○路1395巷7號，查扣右揭槍彈。
    因認被告庚○○、壬○○涉犯組織犯罪防制條例第3條第1項
    前段，槍砲彈藥刀械管制條例第7條第4項、第11條第 3項，
    刑法第302條第1項、第305條等罪嫌，且各罪間有方法結果
    之牽連關係等語。
二、被告壬○○部分：
（一）按同一案件曾經判決確定者，應諭知免訴之判決，刑事訴
      訟第302條第1款定有明文；又案件曾經判決確定者，應為
      免訴之判決，此項原則關於實質上一罪或裁判上一罪，均
      有其適用。再按犯一罪而其方法或結果之行為犯他罪者，
      刑法第55條既規定從一重處斷，則牽連犯之一罪，如經判
      決確定其牽連之他罪，即使未曾審判，因原係裁判上之一
      罪，即屬同一案件，亦不能另行追訴（最高法院26年渝上
      字第1435號判例參照）。
（二）依起訴書所載指「黃建偉自68年間起，即加入暴力性之犯
      罪組織桃園小南門幫，並擔任指揮之地位，並聚合壬○○
      等人，且唆使壬○○等成員從事恐嚇、勒索等犯罪活動，
      以此操縱該具有脅迫性及暴力性之犯罪組織」等語。堪認
      公訴意旨係認蕭石化參與（而非發起、主持、操縱或指揮
      ）前揭犯罪組織，並涉犯組織犯罪防制條例3條第1項後段
      （起訴書誤載為前段），槍砲彈藥刀械管制條例第7條第4
      項、第11條第3項，刑法第302條第1項、第305條等罪嫌，
      且各罪間有方法結果之牽連關係。
（三）然查：被告壬○○前因「於85年8月8日自臺灣岩灣技能訓
      練所出所，然於其未在監執刑及受感訓處分期間，明知小
      南門幫係以桃園縣南門市場、南華里、南門里、中正路、
      復興路及中山路一帶為地盤，且經營職業賭場、特種營業
      ，吸收無業之青年及中學生加入，以收取保護費充作幫會
      之主要經濟來源，係以妨害公共安寧秩序及恐嚇取財之犯
      罪組織，竟仍參與小南門幫，復為流氓犯行。且迄至85年
      12月11日組織犯罪防制條例公布實施以後，亦無任何自首
      或脫離小南門幫之事證」之犯行；經臺灣高等法院於88年
      12月 8日以88年度上訴字第3146號判決：「壬○○參與犯
      罪組織，累犯，處有期徒刑壹年，應於刑之執行完畢或赦
      免後，令入勞動場所強制工作參年」確定，有本院調取之
      臺灣桃園地方法院檢察署89年度執字第 718號卷影本在卷
      可參。
（四）綜上，本件公訴人起訴被告壬○○之犯罪事實，與上開判
      決確定之案件，有實質上一罪或裁判上一罪關係；揆諸首
      開說明，自不得再予追訴。原審未查而為實體判決，自有
      未當。檢察官對被告壬○○部分提起上訴，雖非以此為理
      由；然原判決就被告壬○○部分既有未當，仍應由本院予
      以撤銷，並諭知免訴之判決。
三、被告庚○○部分：
    按「被告未經審判證明有罪確定前，推定其為無罪。犯罪事
    實應依證據認定之，無證據不得認定犯罪事實」；「不能證
    明被告犯罪者，應諭知無罪之判決」；刑事訴訟法第 154條
    、第301條第1項分別定有明文。又事實之認定，應憑證據，
    如未能發現相當證據，或證據不足以證明，自不能以推測或
    擬制之方法，為裁判基礎；倘積極證據不足為不利於被告事
    實之認定，即應為有利於被告之認定，更不必有何有利之證
    據；又告訴人之指述，係以使被告受刑事訴追為目的，仍應
    調查其他必要證據，以察其是否與事實相符（最高法院40年
    台上字第86號、30年上字第816號、52年台上字第 1300號判
    例意旨參照）。經查：
（一）本件公訴人認被告庚○○涉有上開犯行，無非以被害人己○○、乙○○、甲○○、丙○○、丁○○等人於警訊及偵
      查中之證述，與卷附毀損照片、診斷證明書，扣案轉輪手
      槍、子彈，且槍彈經鑑定結果均具殺傷力為其論據。訊之
      被告庚○○堅決否認涉有上開犯行，辯稱：伊自85年11月
      管訓出獄後，即未曾與壬○○、胡富斌聯絡，僅於出獄後
      ，經黃建偉之介紹至黃建偉二姐黃麗玲經營之喜祥花藝社
      工作，根本沒有加入幫派；亦未曾至「豪情佳人ＫＴＶ酒
      店」、「桃園之星ＫＴＶ酒店」；至乙○○被押部分，實
      因陳韋廷在酒店上班遭客人欺負，向伊求援，伊亦僅是帶
      陳韋廷前往警局備案，後來乙○○在「賴著不走」咖啡店
      內被壬○○等人押走，伊並不知情等語。
（二）起訴書犯罪事實(一)部分：
    1.關於「豪情佳人ＫＴＶ酒店」部分，係因楊國梁、宋元銘
      、黃培仁、張明國及楊國良之乾姐等7、8人因楊國梁之乾
      姐生日而在該處宴請，公訴人所稱之「桃園小南門幫」之
      首領黃建偉斯時根本不在場。席間因在場慶祝之人有人掉
      錢包，找店方處理，因處理不當致在場之人與該酒店少爺
      間發生衝突，進而引發雙方互毆、毀損店面之事端，業據
      證人宋元銘、黃培仁、張明國於原審87年度重訴(一)字第 3
      號被告黃建偉違反組織犯罪防制條例等案件（下稱黃建偉
      案）審理中證述屬實；且經證人林明日於黃建偉案中證稱
      當日與黃建偉吃宵夜時，黃建偉電話響起說他姪子被毆打
      ，稍後黃培仁頭部有血到伊處吃宵夜，告知有多人被毆之
      事相合（見黃建偉案卷一第 191頁反面）。足證「豪情佳
      人ＫＴＶ酒店」之事端顯係酒後突發事故，並無證據證明
      係黃建偉欲索取保護費，然因該店負責人無表示，乃率被
      告壬○○、庚○○等人前去鬧事砸店之情形。
    2.又被害人己○○固先後於警訊、偵查中指認被告壬○○、
      庚○○有前揭犯行；惟其嗣後於黃建偉案調查時，即改口
      證稱：當時確有一位持杯子之客人到櫃台說他掉皮包，要
      公司處理，少爺稱當時他們（指酒客）的人都在，請他們
      找看看，他們聽了不高興，當時也喝了酒，有醉意，就砸
      杯子，並不小心割了手，就走回包廂，全部人都出來，進
      而發生衝突，肯定被告（指黃建偉）當時並未在場，因當
      時是公司要求我們配合當地管區警員才制作筆錄，筆錄是
      警員寫好，叫我配合，於偵查庭庭訊是警員先提示先前筆
      錄給我看，事實並不實在，我沒見過被告（指黃建偉），
      也未跟被告（指黃建偉）通過電話等語（見黃建偉案卷二
      第一二０、一二一頁）；與其先前供述是因黃建偉索取保
      護費不遂，而率庚○○、壬○○砸店之供述大相歧異而有
      瑕疵，已難資為被告庚○○不利認定之憑據。此外，亦無
      任何補強證據足以佐證被害人己○○先前之指訴確與事實
      相符，自不能僅憑己○○片面且具有瑕疵之指訴，遽認被
      告庚○○涉有此一犯行，是依卷存證據無從認定被告庚○○有此部分之犯行。
    3.且查黃建偉因其姪子於上開衝突中被打傷，嗣因豪情佳人
      ＫＴＶ酒店表示不擬擴大事端，願意和解息事，始由黃建
      偉代其姪子出面與豪情佳人ＫＴＶ酒店人員協調，協調當
      時係由刑事組張德銘小隊長找員警戊○將被告黃建偉約到
      紫禁城ＫＴＶ去談的等情，業經本院前審再次傳訊證人戊○（現職大溪分局慈湖分駐所偵查員）到庭證述屬實（見
      本院更(一)卷90年6月27日訊問筆錄第5頁）。益見被告庚○○，應無此部分公訴人所指犯行。
（三）起訴書犯罪事實(二)部分：
    1.「桃園之星ＫＴＶ酒店」與前開「豪情佳人ＫＴＶ酒店」
      係連鎖店乙節，業經被害人己○○、證人黃志泰先後證述
      在該二酒店服務無訛（見黃建偉案卷二第120、148頁）。
    2.公訴人認被告庚○○涉犯此部分犯行，係以被害人甲○○
      之指述及診斷書為依據。惟被害人甲○○先於警訊中指稱
      ：伊其擔任桃園之星酒店經理，日前多次遭黃建偉帶手下
      壬○○等人前來飲酒並藉故鬧事，黃某在事後也多次要求
      進駐店內圍事，店內多次表示不欲如此，不料數日後就遭
      黃某派人開槍打伊等語；然對於黃建偉有無在該店消費未
      付帳之情形，卻答稱：不清楚，關於目擊槍擊過程則稱：
      有四名男子分乘兩部機車不說任何話即朝伊與服務生開槍
      ，伊因閃避不及而中槍云云（見臺灣桃園地方法院檢察署
      86年度他字第 653號卷第34頁反面、第37頁）。則被害人
      甲○○身為該酒店經理，既對被告黃建偉究有無消費不付
      帳並不知情，又不清楚當日開槍者確係何人；而載有受傷
      情形之診斷書復無法直接證明該傷勢究係何人所為。公訴
      人僅憑被害人甲○○前開值得懷疑之指述及診斷書，遽以
      推斷此槍擊行為係被告等所為，自嫌率斷。
   3. 況被害人己○○在原審亦已證稱：槍擊時伊在 5樓，也沒
      看到被告等，伊店裡特別助理交代伊要配合警員處理等語
      （見黃建偉卷二第 121頁）。且此槍擊案發生當時，黃建
      偉係在證人屠志強店內，期間由凌晨1點至3點間，曾有 3
      通電話打到該店要找黃建偉，黃建偉均在場等情，亦經證
      人屠志強、戊○在原審證述甚詳（見黃建偉卷二第58頁反
      面、第 124頁），益見此部分與被告等無涉。雖被告庚○○曾因上開二事實而裁定交付感訓處分，惟其等交付感訓
      處分裁定所依憑之證人己○○、甲○○證言，既有如前所
      述不實之處，亦難以該等交付感訓處分裁定採為不利於被
      告庚○○之依據。
（四）起訴書犯罪事實(三)部分：
    1.查該事件係因案外人即證人陳韋廷於乙○○擔任經理時，
      因所服務之客人帶陳韋廷出場時曾發生不愉快，壬○○得
      知後便打電話約乙○○在「賴著不走」咖啡店見面，斯時
      壬○○與「豆花」、「阿添」及另二人到場，該另二人則
      係「豆花」帶來，乙○○僅一人前來，因乙○○一直不肯
      說出與陳韋廷發生不愉快之客人究係何人，是壬○○等人
      將乙○○帶至「豆花」租住處之地下室，黃建偉、被告庚○○並未在場等情，業據被告壬○○在原審87年度訴字第
      242號（下稱壬○○案）供述明確（見黃建偉案卷一第280
      、 281頁、壬○○案卷第86頁反面）；核與證人陳韋廷於
      黃建偉案審理中證述之情節相符（見黃建偉案卷二第 121
      頁）。又查該處係位於地下室，且當時天色甚暗，除非近
      距離觀察，否則無法辨識究係何人，是亦難以被害人乙○○在警訊中之指述而遽為不利於被告庚○○之認定。
    2.再者，公訴意旨認被告涉有此部分犯行，是以被害人乙○○於警訊及偵查中之指訴及診斷證明書為依據。但乙○○
      於警訊及偵查中係指訴黃建偉因他未交付保護費而教唆手
      下拉槍機滑套而恐嚇並毆打他等情。惟查被害人乙○○於
      黃建偉案中改口證稱：「黃建偉並未在場，且到工地後，
      押伊之人才將包伊眼睛之布拿下，當時天色很暗，不可能
      看見什麼人，除非近距離，當時伊在地下室時並未見到黃
      建偉；而警訊所製作之筆錄，係因伊在特種場所做了6、7
      年，警員王強生有些時候來臨檢而認識，所以老闆要伊備
      案做筆錄，因與警員認識且係特種行業，所以筆錄就依他
      們意思而做；當天伊確未見到黃建偉，開偵查庭之前警員
      王強生會提醒伊，不要找不到且會再拿筆錄給伊看，叫伊
      不要忘記筆錄，大部分是在他的車上，所以與以前所言都
      差不多一樣，今日開庭所述全部是真實」等語（見黃建偉
      案卷一第 194頁）。稽與其警訊、偵查中所為之指述已有
      歧異。
   3. 又就被害人乙○○提出資為傷害證明之桃新醫院於86年 8
      月10日出具之診斷證明書（見86年度偵字第15102號卷第1
      9頁反面），其上記載應診日期為「86年1月」，並未記載
      日期；而其病歷則記載郁某係於86年 8月10日前往該院門
      診，且自稱渠頭部、臉頰之傷係半年前遭人毆打所致（見
      本院更 (二)卷第59頁）。與其指訴於「86年4月18日前後
      」遭限制自由及被毆傷，並無任何關聯性。是就此部分犯
      行，除被害人乙○○有瑕疵之片面指訴外，更無其他積極
      證據足以補強被害人乙○○警訊及偵查中之指訴為真實。
      故公訴人認被告庚○○涉有此部分犯行，自屬無據。
（五）起訴書犯罪事實(四)部分：
    1.公訴人所稱黃建偉因欲強行介入桃園市○○路、大有路交
      岔路口黃昏市場之經營，乃於86年6月29日下午2時許，在
      桃園市○○街一十行油庫商店與該黃昏市場經營代表丙○○、丁○○二人談判，黃建偉竟對丙○○二人施以恫嚇；
      又因黃建偉懷疑立委辛○○阻礙其介入前述黃昏市場經營
      ，乃於86年7月25日下午4時許，唆使壬○○、郭錦輝等多
      人持棍棒前往辛○○服務處搗毀服務處設備等行為。公訴
      人對被告庚○○究竟有無前往，與黃建偉、壬○○等人有
      何犯罪行為之分擔均未提及，而依卷存之證據亦無任何證
      人出面指訴被告庚○○涉有此部分犯行，是無證據可資認
      定被告庚○○涉有此部分犯行，合先說明。
    2.再查，斯時在桃園市○○街一十行油庫商店商討黃昏市場
      經營事宜，係由證人黃柏琨所電話邀集，在場者有黃柏琨
      、黃建偉、丁○○、丙○○及證人黃柏琨配偶與會計等多
      人在場（見黃建偉案卷二第 138頁）；而丁○○以輩分應
      稱呼證人黃柏琨為舅舅，而丙○○與證人黃柏琨堂哥黃慶
      煌均在辛○○立委服務處服務，一位係主任秘書，一位係
      秘書，認識已有二、三年（見黃建偉案卷二第 139頁）；
      當日至一十行商店是談論黃昏市場事宜，因黃柏琨與被告
      黃建偉曾去找地主陳先生，伊與被告投資並已談至快簽約
      階段，後因聽到黃柏琨親戚也欲在大興路籌設黃昏市場，
      才聯絡丁○○、丙○○到場（見黃建偉案卷一第 195頁）
      ；當天會談雙方均無發生不愉快之事，根本無所謂恐嚇等
      情（見黃建偉案卷一第195頁、卷二第139頁），均經證人
      黃柏琨於黃建偉案中證述明確。且稽之卷存之相關證人之
      證述亦均未提及被告庚○○於黃建偉與丙○○、丁○○談
      論黃昏市場經營權時在場，更遑論有何恐嚇之行為。另查
      被害人丁○○、丙○○二人之指訴證詞分別為「誰若阻擋
      他做黃昏市場，他就帶手下向誰開槍」（見86年度偵字第
      15102號卷第 38頁反面所附丙○○警訊筆錄），「好在你
      現在來講，否則就要到工地去開槍，他說本來前兩天就要
      去開槍，且黃昏市場他本來要做，我在他後面做不行，本
      來另有人在那邊做，但都被他兇走，他說若執意要作，他
      寧願再被關，也要製造重大刑案讓你們開不成」（見同上
      偵查卷第 140頁所附丁○○警訊筆錄）。該二被害人當時
      同在現場，然稽其等所為證言卻有「誰若阻擋他做黃昏市
      場，他就帶手下向誰開槍」、「本來前兩天就要去開槍」
      之不同，顯違常理，姑且不論；第查證人丙○○於原審已
      證述其於警訊、偵訊所言與事實有出入，其改稱：伊與黃
      建偉是鄰居，所以丁○○要伊去協調，黃建偉雖有說那些
      話，但是吹牛的，伊從小就知道黃建偉為人，現場又有黃
      柏琨，而黃柏琨是丁○○的舅舅，丁○○是伊同學，當時
      並未害怕伊，依個人在那裡生活判斷，不可能因黃昏市場
      的事而來砸服務處等語（見黃建偉案卷二第 3頁）。縱另
      一證人丁○○於原審證述其以前所述均屬實在（見黃建偉
      案卷二第56頁），惟揆諸前開情節，既係證人黃柏琨邀約
      ，而證人與被害人丙○○、丁○○又有親戚同事情誼，且
      被害人二人同在現場卻有不同說辭而不可信，是證人黃柏
      琨證述根本無所謂恐嚇情事，應堪採信。
    3.另證人郭錦輝於警訊時即供稱：「因辛○○的宣傳車撞到
      我們的車，不停車處理就離去，所以我們才去找辛○○理
      論，由綽號「阿呆」叫我們一起去砸毀服務處，不是被告
      （指黃建偉）教唆等語（見86年度偵字第15102號卷第 64
      頁、第 157頁）。雖壬○○於警訊時供稱係黃建偉叫他承
      擔起來不要說出係黃建偉所為（見同上卷第58頁），然壬○○確向案外人廖展伸借車欲載衣物，亦由案外人廖展伸
      於偵查中證述在卷（見同上卷第60頁）。惟壬○○嗣於偵
      查及原審審理時亦供述：該車借予郭錦輝使用，並經廖展
      伸告知，伊始知該車用於砸毀辛○○服務處，伊並未到辛○○服務處等語（見同上卷第55頁、原審壬○○案卷第13
      5 頁反面）；核與證人郭錦輝證述：壬○○不知伊借車何
      用，係因伊與掛辛○○服務處標誌之車輛發生車禍，該車
      逃跑，伊才與其他6、7人前去砸服務處，黃建偉、壬○○
      並未前往，亦不知伊借車何用等語相符（見黃建偉案卷一
      第 243頁反面）。是綜合證人郭錦輝、廖展伸之證述，應
      認壬○○前後不一之供述，以其在偵查及原審時所作供述
      為可採。
    4.綜上所述，被告庚○○既未出面與黃建偉跟丁○○、丙○○等人談論桃園市○○路、大有路交岔路口黃昏市場經營
      事宜，且黃建偉並無恐嚇情事；另桃園市○○路○段115巷
      90號立委辛○○服務處被砸與黃昏市場之經營亦無任何關
      聯，而屬證人郭錦輝之個人行為，被告庚○○均未參與，
      已如前述。此外，並無其他積極證據足以證明被告庚○○
      確有公訴人所指此部分犯行，則被告庚○○被訴之此部分
      犯行亦屬無從認定。
（六）起訴書犯罪事實(五)部分：
    1.公訴人所指黃建偉違反槍砲彈藥刀械管制條例犯行，係以
      郭錦輝之供述、扣案槍彈與鑑定報告為論據。惟查證人郭
      錦輝於86年11月10日在桃園縣警察局龜山分局大林派出所
      因逃兵通緝案接受警方偵訊時表示：系爭槍彈係一位綽號
      叫「阿吉仔」之男子給他的云云（見本院更(一)卷90年 6月
      27日訊問筆錄後所附第一份警訊筆錄）；當時全未提及槍
      彈係黃建偉所交付之情節，然於86年11月14日在龜山分局
      刑事組接受警方複訊時卻供稱：「槍是黃建偉於86年10月
      28日在鶯歌鎮○○路西湖檳榔攤附近交給我的」云云（見
      86年度偵字第15102號卷第 62頁反面）。嗣於86年10月10
      日在花蓮防衛司令部看守所接受警方借訊時改稱：「他（
      指黃建偉）把槍藏在鶯歌鎮林泉藝品店前的檳榔攤下，要
      我自己去拿」云云（見86年度偵字第15102號卷第157頁）
      。細稽證人郭錦輝對於何人交付槍彈，乃至如何交付及在
      何處交付等疑點所為之供述，竟在短短一個月當中，先後
      出現二、三種版本，是其於警訊時所為供述之真實性，殊
      值懷疑。且查證人郭錦輝在原審證稱：二把槍都是陶東僑
      交給我的，一把拿去南華夜總會開槍，開完槍我就拿回我
      奶奶處；就是警方帶我查槍時照片所示處即桃園縣觀音鄉
      那裡，另一把我一直放在中正路的信箱內等語（見黃建偉
      案卷一第 244頁）；核與證人陶東僑在原審詳盡證述該二
      把槍係伊交給郭錦輝，其中一把曾經生鏽又噴黑漆之情形
      相符（見黃建偉案卷二第85至87頁），應堪採信；亦與臺
      灣桃園地方法院檢察署86年度偵字第 15931號卷第10至13
      頁照片所示郭錦輝帶警取槍之過程相合。是證人郭錦輝偵
      查中所述顯與事實不符，自難採為被告不利之證據。本案
      槍彈既係陶東僑持交郭錦輝使用，自與被告庚○○無涉。
    2.公訴人所指被告庚○○違反槍砲彈藥刀械管制條例之未經
      許可持有槍彈部分，公訴事實僅指黃建偉於86年10月28日
      ，在台北縣鶯歌鎮○○路西湖檳榔攤附近，將一把轉輪手
      槍及子彈三顆交給郭錦輝云云，全然未記載被告庚○○有
      何行為分擔；此犯罪事實顯係抄錄自台灣台東地方法院檢
      察署86年度偵字第3708號被告黃建偉違反組織犯罪防制條
      例等案件之起訴內容，公訴人將此事實列入被告庚○○之
      犯罪事實欄，顯有誤會。
（七）本件公訴人所指黃建偉表面上向桃園縣警察局辦理幫派自
      首，佯示脫離該「桃園小南門幫」組織，惟實際上仍繼續
      操縱該「桃園小南門幫」，聚合被告庚○○等人，且唆使
      被告壬○○等成員從事恐嚇、勒索等犯罪活動，以此操縱
      該具有脅迫性及暴力性之犯罪組織，係以被告庚○○有起
      訴書犯罪事實(一)、(二)、(三)、(四)、(五)之行為為其論據。惟經
      原審及本院仔細審酌卷內諸事證，認被告庚○○並無起訴
      書犯罪事實(一)、(二)、(三)、(四)、(五)所指之犯罪行為，已如前
      述。此外，復查無積極證據足資證明被告庚○○有違反組
      織犯罪防制條例犯行，亦難科以被告庚○○違反組織犯罪
      防制條例罪責。
（八）綜上所述，本件既查無積極證據，足資證明被告庚○○確
      有公訴意旨所指之犯行，已如前述。是原審就被告庚○○
      為無罪之諭知，經核並無不當。公訴人上訴意旨指摘原審
      採用證據不當，並無理由，應予駁回。
據上論斷，應依刑事訴訟法第369條第1項前段、第368條、第364
條、第302條第1款，判決如主文。
本案經檢察官翟光軍到庭執行職務。
中　　華　　民　　國　　94　　年　　8 　　月　　17　　日
                        審判長法  官  吳鴻章
                              法  官  黃永祥
                              法  官  林德盛
以上正本證明與原本無異。
如不服本判決，應於送達後10日內，向本院提出上訴狀。其未敘
述理由者，並應於提出上訴狀後10日內向本院補提理由狀 (須附
繕本)。
                              書記官  劉夢蕾
中　　華　　民　　國　　94　　年　　8 　　月　　17　　日
